Inventaris van het archief van de Directie Militair Personeel en taakvoorgangers van het ministerie van Defensie 1948-1979 (1980-1982)
Nationaal Archief, Den Haag
- Personeelsbeleid, A
  - Het instellen, wijzigen en opheffen van commissies, werkgroepen, stuurgroepen etc. voor advisering over het beleidsterrein militair personeel 1953-1978, 184
    - Werkgroep Personeels-logistieke aspecten Defensieplan KLu, 1973; 761
    - Interservice Comité Beleidsvoorbereiding KMA, 1973; 762
    - Projectgroep Automatisering van de gegevensverwerking betreffende de militaire tandheelkundige verzorging (ATV), 1973; 763
    - Werkgroep Tewerkstelling praktikanten bij de KLu, 1973, 1976; 764
    - Projectgroep Operationeel Management Informatie Systeem (OMIS) Klu alsmede Project-/ Kerngroep formatiebeheer Klu alsmede Stuurgroep Personele Informatiesystemen (SPINS)Klu, 1973-1979; 765
    - Commissie Urgentie- opleiding Sociale Academie, later Commissie Studie Sociale Academie Personeelswerk alsmede Commissie Studie Sociale Academie, later Commissie Studie Sociale Academie Maatschappelijk Werk/Studie Hogere en Middelbare Beroepsopleiding Sociale Dienstverlening (HBO-SD en MBO-SD), 1974-1975; 766
    - Projectgroep Loopbaanbeleid KLu, 1975; 767
    - Projectgroep Verdere Automatisering van Verwerking van Medische Gegevens Inzetbaarheid Militair Personeel (VAMIP), 1975; 768
    - Werkgroep Adviescommissie Selectie- en Keuringsbeleid Vliegers, 1975; 769
    - Adviescommissie overgang personeel van het dienstvak vliegverkeersleider bij de KM naar de KLu, 1975; 770
    - Werkgroep belast met de ondersteuning personeel KLu werkzaam bij AFCENT/AAFCE StaticWar Headquarters te Börfink (W-Duitsland), 1975; 771
    - Werkgroep Plaatsingsbeleid KLu, 1975-1976; 772
    - Adviesgroep belast met de ontwikkeling van een aangepast administratief systeem voor de verantwoording van welzijnszorg- (WZZ) gelden en -materialen, 1976; 773
    - Werkgroep Vervroegd Leeftijdsontslag, 1976; 774
    - Commissie Behoeftebepaling Electronica Personeel in relatie met Technologische Ontwikkelingen (BEPITO), 1977; 775
    - Werkgroep Personeelsconsequenties Invoering F-16, 1977-1978; 776
    - Plaatsingsoverlegorganen A (luitenant-kolonelsfuncties en hoger), B (officiersfuncties t/m rang van majoor) en C (personeel beneden de rang van tweede-luitenant), 1978; 777
  - Het instellen en opheffen van commissies voor georganiseerd overleg militairen 1968-1972, 194
    - Toelating van de Landelijke Korporaalsvereniging in Commissie B voor georganiseerd overleg in zaken van belang voor de rechtstoestand van de militairen KL en KLu, 1968-1969; 778
    - Basis Overlegorgaan (BOO) KLu, 1970; 779
    - Ontwerp Algemene Maatregel van Bestuur inzake herstructurering militair georganiseerd overleg, 1972; 780
  - Het voeren van overleg met een commissie georganiseerd overleg militairen over aangelegenheden van algemeen belang voor de rechtstoestand van militairen. 1955-1956, 208
    - Reglement rechtstoestand militairen zeemacht en Reglement voor de militaire ambtenaren der Koninklijke Landmacht en verslagen van de Commissie B, 1955-1956; 781
  - Het vaststellen, wijzigen of intrekken van een ministeriële regeling over schadeloosstelling, kostenvergoedingen en overige geldelijke vergoedingen 1953-1980, 337
    - Toelage voor elke dag waarop tijdens de wapenstilstand in Korea dienst wordt gedaan door het Nederlands Detachement van de Verenigde Naties (NDVN), 1953; 782
    - Premieregeling voor vrijwillig dienende vaandrigs en kornetten alsmede dienstplichtige sergeanten en korporaals, 1953-1956; 783
    - Financiële voorzieningen voor officieren in verband met het houden van een dienstpaard, 1953-1963; 784
      Met lacunes
    - Tegemoetkoming geneeskundige verzorging KL in Suriname, 1954; 785
    - Tegemoetkoming kosten onderhoud, benzine en olie voor motoren of scooters ten behoeve van oorlogsinvaliden, 1954; 786
    - Tegemoetkoming voor adjudanten van minister en staatssecretaris van oorlog, 1954; 787
    - Kledingtoelage voor blinden, 1954; 788
    - Vergoeding kosten voor verklaring rechtsvermoeden van overlijden, 1954; 789
    - Overbruggingsbijlage vrijwilligers NDVN, 1954; 790
    - Toelage voor het opgraven, identificeren of registreren van stoffelijke overschotten, 1954; 791
    - Declareren tijdens excursies, 1954; 792
    - Vervoer van personen en inboedels in en uit Nederlands Nieuw-Guinea, 1954-1955; 793
    - Toelagen voor muziekinstrumenten alsmede beheer muziekkorpsen, 1954-1958; 794
    - Regeling uitkeringen niet-pensioengerechtigden van land- en zeemacht, 1954-1964; 795
    - Regelingen tegemoetkoming voor contractant studenten opgeleid tot officier-arts, -tandarts of -apotheker, 1954-1965; 796; pak
    - Regelingen gastengeld en tafelgelden, 1954-1972; 797-798; 2 pakken
      - 1954 - 1966, 797
      - 1966 - 1974, 798
    - Reis- en verblijfkosten, 1954-1972; 799; pak
    - Reisbesluit KL en KLu, 1954-1973; 800-801; 2 pakken
      - 1954 - 1963, 800
      - 1965 - 1973, 801
    - Vervoer voor rijksrekening KL en KLu, 1954-1974; 802-803; 2 pakken
      - 1954 - 1965, 802
      - 1966 - 1974, 803
    - Vliegtoelagen, 1954-1977; 804-805; 1 pak en 1 omslag
      - 1954 - 1963 pak, 804
      - 1964 - 1977, 805
    - Representatietoelagen, 1954-1978; 806; pak
    - Toelagen wegens verblijf in West-Duitsland, Frankrijk, Groot-Brittannië, Verenigde Staten, Nederlands Nieuw-Guinea, Suriname en op Kreta, 1954-1979; 807-810; 3 pakken en 1 omslag
      - 1954 - 1956, 807
      - 1957 - 1959, 808
      - 1960, 809
      - 1961 - 1979 omslag, 810
    - Premieregeling voor vliegers die een jaar vrijwillig dienen, 1955; 811
    - Regeling uitrusting 1953, 1955; 812
    - Grafbezoek, 1955; 813
    - Kostwinnersvergoeding, 1955; 814
    - Tijdelijke overgangstoelage ten behoeve van in rang teruggestelden van het voormalige KNIL, 1955; 815
    - Tegemoetkoming vaardigheidsdiploma Nederlands, 1955, 1960; 816
    - Geneeskundige verzorging voor rijksrekening en vergoeding Ziekenfondspremie bij herhalingsoefeningen, 1955-1961; 817
    - Vergoeding voor het dragen van burgerkleding, 1955-1964; 818
    - Toelagen bij oefeningen in Nederland, Frankrijk, West- Duitsland en België, 1955-1966; 819-820; 1 pak en 1 omslag
      - 1955 - 1963, 819
      - 1964 - 1966 pak, 820
    - Toelage voor seinmeesters en reservering duiktoelage, 1955-1968; 821
    - Vergoeding verletkosten, 1956; 822
    - Ingangsdatum wijziging in de geldelijke aanspraken, 1955; 823
    - Uitkering voor herhalingsoefeningen 1956 aan dienstplichtigen van de 3 Divisie, 824
    - Honorarium van niet aan de militair geneeskundige dienst verbonden specialisten, 1956; 825
    - Uitkering bij overlijden, 1956; 826
    - Toelage voor duikers, 1956; 827
    - Overbruggingstoelage bij teruggang in wedde bij overgang van technische dienst naar vliegdienst KLu, 1956; 828
    - Uitkering aan officieren KL en KLu bij ontslag op eigen verzoek, 1956; 829
    - Betaling reiskosten en vergoeding van Milva, Luva of Marine vrouwenafdeling (Marva) sollicitanten, 1956, 1958; 830
    - Premieverbintenissen, 1956-1958; 831
    - Bijdrage in de kosten van het dagelijkse, geklede en ceremoniële tenue KL en KLu, 1956-1962; 832
    - Kosten lijkbezorging, 1956-1964; 833
    - Premieregeling KLu, 1956-1965; 834; pak
    - Toelage voor rijinstructeurs, 1956-1967; 835
    - Kindertoelagen voor militairen KL en KLu, 1956-1974; 836; pak
    - Studiekosten, 1956-1974; 837-838; 1 pak en 1 omslag
      - 1956 - 1962 pak, 837
      - 1963 - 1974, 838
    - Regeling verzekering vliegrisico's 1968 en Regeling uitkering vliegongeval, 1956-1978; 839
    - Vergoeding voor opkomst van korte duur van reserve officieren en vaandrigs KL, 1957; 840
    - Gratificatie voor beroepsmilitairen bij ontslag ten gevolge van gebreken, 1957; 841
    - Premieregeling voor soldaten der eerste klasse met verbintenis bij het reservepersoneel KL of KLu, 1957; 842
    - Toelage voor werkzaamheden in antennemasten door monteurs KL en KLu, 1957-1962; 843
    - Pasfoto's voor rijksrekening, 1958; 844
    - Financiële voorzieningen KLD, 1958-1959; 845
    - Tegemoetkoming in de kosten voor blindengeleidehonden alsmede voor kleding, 1958-1967; 846; pak
    - Tegemoetkoming wegens inkomstenderving en reiskosten, 1958-1978; 847
    - Gevarentoelagen, 1958-1979; 848; pak
    - Reis- en huisvestingskosten NIKE cursisten detachement KLu in de VS, 1959; 849
    - Tegemoetkoming in reis- en verblijfkosten bij bezoek aan zieken, gewonden en overledenen, 1959-1971; 850; pak
    - Vergoeding bij verblijf aan boord van een weerschip in het kader van een aerologische cursus KLu, 1960; 851
    - Zakgelden voor cadetten, 1960-1976; 852
    - Verplaatsingskostenbesluit, 1960-1979; 853-856; 3 pakken en 1 omslag
      - 1960 - 1964 pak, 853
      - 1965 - 1966, 854
      - 1967 - 1969, 855
      - 1970 - 1979, 856
    - Regeling extra verzorging tijdens internationale vierdaagse afstandsmarsen, 1961; 857
    - Toelage voor tewerkgestelden KL bij het hoofdkwartier van de strijdkrachten VN in Congo, 1961, 1963; 858
    - Renteloze voorschotten in verband met woning-voorziening, 1961, 1965; 859
    - Toelage voor parachutisten, 1962; 860
    - Toekenning van vacatiegeld voor het bijwonen van vergaderingen van bij een wet, Koninklijk Besluit of ministeriële beschikking ingestelde commissies, 1962; 861
    - Toelage voor het verlenen van bijstand bij het begraven of opruimen van kadavers van met mond- en klauwzeer besmette varkens, 1962; 862
    - Financiële voorzieningen bij onderbrenging van militairen KL en KLu en hun gezinnen na terugkeer in Nederland, 1962, 1964; 863
    - Inkomsten voor gedetineerden, 1962-1964; 864
    - Inhouding wegens huisvesting en voeding, 1962-1968; 865
    - Kosten voor het plaatsen van graftekens op graven van tijdens de Tweede Wereldoorlog gesneuvelde Poolse militairen, 1963; 866
    - Regeling oefentoelage voor buiten Nederland optredende verkeersdetachementen, 1963; 867
    - Regeling toekenning autovoorschot aan gedetacheerde militairen in de V.S., 1963; 868
    - Vergoeding aan in vreemde havens gedebarkeerde zieken of gezinsleden die voor rijksrekening reizen, 1963; 869
    - Tegemoetkoming in kosten levensonderhoud gehuwde marechaussees te Elten (W-Duitsland), 1963; 870
    - Toelagen vaartuigendienst, 1963-1976; 871
    - Vergoeding verhuiskosten, 1964, 1966; 872
    - Tegemoetkoming cursussen welzijnszorg, 1965; 873
    - Vergoeding gezinsverzorging in West-Duitsland, 1965-1966; 874
    - Beloningen voor werkzaamheden ten behoeve van Natres alsmede KLD, 1966; 875
    - Financiële voorzieningen voor militairen KMar in verband met verleende bijstand in Amsterdam, 1966; 876
    - Financiële voorzieningen voor jeugdige, gehuwde vrijwillig dienenden, 1966-1967; 877
    - Regeling reizen tussen de woning en de plaats van tewerkstelling door in West-Duitsland en België geplaatste militairen, 1966-1969; 878-879; 2 pakken
      - 1966 - 1967, 878
      - 1968 - 1969, 879
    - Vergoedingen voor gedetacheerden bij Headquarters Allied Forces Central Europe (HQ AFCENT) en NAVO - staven Frankrijk, 1966-1979; 880
    - Voorzieningen voor hen die deel uitmaken van de Nederlandse Gezamenlijke Staf Missie (NGSM) in verband met verplaatsing naar België, 1967; 881
    - Regeling voorschot voor officieren in Suriname ten behoeve van de aanschaf van een particuliere auto, 1967; 882
    - Toelagen ten behoeve van landmacht- en luchtmachtattachés en het hun toegevoegde personeel, 1967-1968; 883
    - Financiële voorzieningen voor wedde genietende., 1966-1969; 884-885; 2 pakken
      - 1967, 884
      - 1968 - 1970, 885
    - Uitkering om medische redenen tijdens verblijf in militaire dienst, 1967, 1973; 886
    - Regeling geldelijke uitkering aan beroeps- en reserve militairen die op de ontslagdatum arbeidsongeschikt zijn of dit kort daarna worden, 1967, 1975; 887
    - Financiële voorzieningen voor het Nederlands detachement Bihar, 1968; 888
    - Financiële voorzieningen voor Suriname-vrijwilligers, 1968-1969; 889
    - Regeling 5% ziektekosten (incl. gepensioneerden), 1969-1979; 890-891; 2 pakken
      - 1969 - 1975, 890
      - 1976 - 1979, 891
    - Regeling reiskostenvergoeding, 1971-1979; 892-893; 1 pak en 1 omslag
      - 1971 - 1972, 892
      - 1973 - 1979 pak, 893
    - Aanvullende verzekering tegen ziektekosten van gezinsleden wegens verblijf buiten Nederland, 1973-1978; 894
    - Instructietoelage Natres, 1975-1978; 895
    - Tegemoetkoming kosten aanvullende WA-verzekering van in België werkend personeel, 1978-1979; 896
  - Het goedkeuren van de vergoedingen van door betrokkenen ten behoeve van hun gezinsleden gemaakte kosten van geneeskundige verzorging 1953-1961, 411
    - Tegemoetkoming in de kosten van verloskundige hulp, 1953-1961; 897
  - Het vaststellen of wijzigen van de departementale personeelsformatie 1955, 604
    - Technisch Documentatie Centrum voor de krijgsmacht, 1955; 898
- Voorlichting, B
  - Het bij bijzondere en/of buitengewone omstandigheden nemen van maatregelen ten behoeve van de voorlichting van het publiek 1955, 238
    - Verbod om mee te rijden met militaire voertuigen tijdens excursies en jeugddagen, 1955; 899
- Operatiën, C
  - Het voorbereiden en vaststellen van wet- en regelgeving inzake het toekennen en vertonen van militaire vlaggen, vaandels en standaarden, tenues en onderscheidingstekens, en nationaliteits- en inschrijvingskenmerken aan militaire voer-, vlieg- en vaartuigen, zo nodig in overleg met de vakminister 1954-1978, 93
    - Koreaanse Unit Citation, 1954; 900
    - Het dragen van batons en klein model decoraties, 1954, 1956; 901
    - Verlening van onderscheidingsteken voor chauffeurs en motorrijders aan korporaals rijinstructeur, 1961; 902
    - Onderscheidingstekens sergeanten 1 KL en Klu bij het Papoea vrijwilligerskorps, 1961; 903
    - Kleding en uitrusting Klu in de VS en Canada, 1961-1962; 904
    - Instelling van onderscheidingstekens voor militaire vliegers, 1962; 905
    - Brevetemblemen, 1965; 906
    - Bekwaamheidsemblemen, 1968; 907
    - Onderscheidingsteken voor sportfunctionarissen, 1978; 908
  - Het voorbereiden en vaststellen van aanwijzingen, richtlijnen en voorschriften voor de uitvoering van het oefenbeleid bij de krijgsmachtdelen 1956-1975, 100
    - Toekenning uurbezoldiging aan opgeroepen personeel KLD en Luva voor de oefening Whip Saw, 1956-1957"; 909
    - Alarmoefening Carillon II, 1958; 910
    - Bivakoefening voor vrouwelijke parttimers van de Luchtdoelartillerie en de Verbindingsdienst, 1959; 911
    - Oefening voor de Operationele Staf Bevelhebber der Luchtstrijdkrachten (OS/BDL), 1975; 912
  - Het voorbereiden en vaststellen van aanwijzingen, richtlijnen en voorschriften voor de uitvoering van het beleid op het gebied van militaire verbindingen en communicatie bij de krijgsmachtdelen 1971, 111
    - Regeling inzake de radio- en televisie omroepberichten bij mobilisatie van de krijgsmacht, 1971; 913
  - Het verslagleggen over schade of ongevallen van ernstige aard waarbij de krijgsmacht is betrokken en waarbij een onderzoek is ingesteld door hogere commissies of raden zoals bepaald in de voorschriften 1964-1967, 133
    - Verongelukte luchtmacht C-47 Dakota in West Nieuw-Guinea, 1964, 1967; 914
  - Het zorgdragen voor de aanleg en inrichting van militaire erebegraafplaatsen 1950-1965, 188
    - Eethen, 1950; 915
    - Harderwijk, 1955; 916
    - Breda, 1955; 917
    - België en Frankrijk, 1955; 918
    - Tietjerksteradeel (Bergum), 1955; 919
    - Numansdorp, 1955; 920
    - Leeuwarden, 1955; 921
    - Lienden, Eersel, 1955; 922
    - Geesteren (Borculo), 1955; 923
    - Overeenkomst met de Duitse Bondsrepubliek inzake oorlogsgraven, 1955; 924
    - Nieuwe Niedorp, 1955; 925
    - Veghel, 1955-1956; 926
    - Goirle, 1955-1956; 927
    - Matta (Suriname), 1955-1956; 928
    - Tull en 't Waal, 1955-1956; 929
    - Lochem, 1955-1956; 930
    - Eindhoven (Woensel), 1955, 1957; 931
    - Doornspijk (Oosterwolde), 1955-1957; 932
    - Nederlandse Antillen, 1955-1957; 933
    - Grebbeberg, Overloon en Margraten, 1955-1957; 934
    - Schiermonnikoog, 1955-1958; 935
    - Naamplaatjes voor graven van Duitse en Nederlandse gevallenen, 1955-1959; 936-939; 4 pakken
      - 1955, 936
      - 1956 januari - april, 937
      - 1956 mei, 938
      - 1956 januari - april, 1957, 1959, 939
    - Tanggok, United Nations Cemetry te Pusan (Korea), 1955-1965; 940
    - Kerkhof voor Duitse gesneuvelden IJsselsteijn (Venray), 1955-1965; 941
    - Gedenktekens op graven Geallieerden, 1956; 942
    - Amerikaanse oorlogsgraven in Nederland en de overzeese gebiedsdelen, 1956; 943
    - Erebegraafplaats Bloemendaal, 1956, 1965; 944
    - Wonseradeel (Makkum), 1957; 945
    - Spierdijk, 1957; 946
    - Friedhof "In den Kisseln" te Berlin - Spandau, 1958; 947
    - St. Hedwigsfriedhof te Berlin - Hohenschönhausen, 1958-1960; 948
    - Begraafplaatsen Sowjetburgers te Amersfoort, Leusden en Texel, 1958-1961; 949
    - Moerdijk (Hoge en Lage Zwaluwe), 1959; 950
    - Airborne Cemetry te Oosterbeek, 1959, 1964; 951
    - Delft, 1960; 952
    - Begraafplaats nabij woonoord Lunetten (Vught), 1960; 953
  - Het zorgdragen voor de ruiming en berging, identificatie en herbegraving of transport naar het land van herkomst van stoffelijke resten uit veldgraven of gevonden wrakken 1945 -, 190
    - Individuen, 1955-1972; 954-967; 6 pakken en 8 omslagen
      - 1956, 1962 Amerikanen, 954
      - 1957, 1960 Belgen, 955
      - 1955 - 1962 A - F Duitsers, 956; pak
      - 1955 - 1961 G - I Duitsers, 957; pak
      - 1955 - 1964 J - K Duitsers, 958
      - 1955 - 1961 L - P Duitsers, 959; pak
      - 1955 - 1960 R - S Duitsers, 960; pak
      - 1955 - 1961 T - Z Duitsers, 961; pak
      - 1955 - 1962 Engelsen, 962
      - 1956 - 1957 Fransen, 963
      - 1955 - 1958 Italianen, 964
      - 1955 - 1959 Nederlanders, 965; pak
      - 1955 - 1972 Oostenrijkers, 966
      - 1955 - 1956 Polen, 967
        Alfabetisch geordend.
    - Individuen van diverse nationaliteiten, 1955-1958, 1963; 968
      Chronologisch geordend
    - Meerdere personen, 1955-1978; 969-977; 3 pakken en 6 omslagen
      - 1959 - 1961 Belgen, 969
      - 1955 Duitsers, 970
      - 1956, jan - juni Duitsers, 971; pak
      - 1956, juli - okt Duitsers, 972
      - 1956, nov - dec Duitsers, 973
      - 1957 Duitsers, 974
      - 1958 - 1978 Duitsers, 975; pak
      - Engelsen 1955 - 1965, Fransen 1955; Italianen 1956, 1959; Nederlanders 1955 - 1965; 976; pak
      - 1955 - 1958 Oostenrijkers, Polen, 977
        Chronologisch geordend.
- Overheidsinformatievoorziening, D
  - Het treffen van voorzieningen voor het beheer van archiefbescheiden in geval van reorganisatie, opheffing of privatisering van een archiefvormend onderdeel bij een ministerie of overheidsinstelling 1960, 116
    - Proces-verbaal van overdracht van pensioenregisters met bijbehorende klappers aan het Nationaal Archief, 1960; 978
- Dienstplicht, E
  - Het voorbereiden, mede vaststellen, coördineren en evalueren van het beleid inzake het beleidsterrein dienstplicht 1959-1969, 1
    - Werkelijke diensttijd voor dienstplichtigen, 1959; 979
    - Attitude onderzoek dienstplichtigen KLu, 1967, 1969; 980
  - Het beantwoorden van Kamervragen en het anderszins op verzoek incidenteel informeren van de Kamers der Staten-Generaal inzake de dienstplicht 1945 -, 4
    - Afkeuring van dienstplichtigen, 1957-1962; 981
    - Juridische en sociale voorzieningen voor dienstplichtigen, 1959; 982
  - Het voorbereiden van het bij KB vaststellen van de bepalingen, nodig ter uitvoering van de Dienstplichtwet 1962 en de Dienstweigeringswet 1923 1945 -, 16
    - Ontwerp handleiding bij de uitvoering van de Dienstplichtwet ten dienste van militaire autoriteiten, 1953; 983
    - Ontwerp handleiding bij de uitvoering van de Dienstplichtwet ten dienste van militaire autoriteiten, 1953; 984
  - Het (voorbereiden van het bij KB) stellen van regels inzake het keuren en herkeuren van dienstplichtigen en vrijwilligers, en het voorbereiden van het bij KB vaststellen van een keuringsreglement 1959-1962, 20
    - Herkeuring tijdens basisopleiding, 1959, 1962; 985
    - Keuring lichting 1961, 1959; 986
      Actor:
      de minister van Defensie
  - Het voorbereiden van het bij KB stellen van regels inzake het vervullen van de eerste oefening door dienstplichtigen 1965, 23
    - Herziening van het Dienstplichtbesluit, 1965; 987
  - Het (voorbereiden van het bij KB) stellen van regels en voorschriften betreffende uniformen, tenues, rang- en klasse- en onderscheidingstekens, andere onderscheidingstekens en uitmonsteringen en de persoonlijke standaarduitrusting 1954-1979, 35
    - Wijziging Regeling uitrusting 1953 KL en Klu, 1953-1979; 988-993; 5 pakken
      - 1953 - 1959, 988
      - 1960 - 1961, 989
      - 1962, 990
      - 1963 - 1964, 991
      - 1965 - 1967, 992
      - 1968 - 1979, 993
    - Wijziging Regeling Uitrusting 1953 ten aanzien van het voormalige KNIL en het Korps Mobiele Colonnes, 1954, 1957 - 1958, 1960 - 1963; 994
    - Boekwerken PSU KL en KLu, 1955-1960, met lacunes; 995
    - PSU cadetten, 1956; 996
    - Wijziging uniformen beroepssoldaten en korporaals KL, KLu en KM, 1959; 997
    - Herinneringsmedaille 1962, 998
    - Huwelijksmedaille 1966, 999
    - PSU KL en KLu, 1966; 1000
    - PSU Luva, 1968; 1001
    - Beschikking uitrusting KL en KLu 1969, 1968-1979; 1002-1003; 2 pakken
      - 1968 - 1970, 1002
      - 1971 - 1979, 1003
  - Het (voorbereiden van het bij KB) jaarlijks bepalen, welke dienstplichtigen in welk jaar voor herhalingsoefeningen in werkelijke dienst moeten komen, de duur van deze herhalingsoefeningen, en het verlenen van vrijstelling van (een deel van de) herhalingsoefeningen 1954-1978, 77
    - Nationale Reserve, 1954-1955; 1004
    - KL, 1954-1955; 1005
    - Mobiele Colonnes, 1955-1956; 1006
    - KLu, 1955-1974; 1007; pak
  - Het (voorbereiden van het bij KB) bepalen van het moment van aanvang en de duur van de eerste oefening voor individuele dienstplichtigen en groepen van dienstplichtigen 1964-1976, 132
    - Verkorting bij de KLu, 1964-1976; 1008
- Persoonsregistraties, F
  - Het voorbereiden van de totstandkoming, wijziging en intrekking van wet- en regelgeving ten aanzien van persoonsregistraties 1949-1970, 2
    - Leggers, mutatieformulieren, rekesten, berichtgeving, registratie(nummers), inschrijving, bloedgroepkaarten, herkenningsplaatjes, identiteitsbewijzen, paspoorten, pasfoto's, kaartjes gegevens verwanten, stamboek, zakboekjes en verlofpassen KL en KLu, 1949-1970; 1009-1013; 5 pakken
      - 1949 - 1951, 1009
      - 1952 - 1954, 1010
      - 1955 - 1958, 1011
      - 1959 - 1962, 1012
      - 1963 - 1970, 1013
- Welzijnsbeleid, G
  - Het voorbereiden, (mede) vaststellen en coördineren van het welzijnsbeleid 1954-1963, 1
    - Nadere voorzieningen met betrekking tot het beleid en de uitvoering, waaronder de wenselijkheid tot het oprichten van PX-stores, 1954, 1963; 1014
- Organisatie Rijksdienst, H
  - Het vaststellen van de administratieve en financiële organisatie van het ministerie 1954, 142
    - Beperking van de administratieve arbeid KL en KLu, 1954; 1015